臺灣新竹地方法院刑事判決　　　　　　　 96年度易字第190號
公　訴　人　臺灣新竹地方法院檢察署檢察官
被　　　告　甲○○
　　　　　　　　　　（另案在臺灣新竹監獄執行中）
指定辯護人　本院公訴辯護人乙○○
上列被告因竊盜案件，經檢察官提起公訴（95年度偵字第4939號
），被告於準備程序中就被訴事實為有罪之陳述，檢察官復於準
備程序當庭言詞聲請改依協商程序而為判決，本院裁定進行認罪
協商程序，判決如下：
    主  文
甲○○攜帶兇器毀壞門扇竊盜，累犯，處有期徒刑玖月。
    犯罪事實及理由
一、犯罪事實：甲○○前因連續施用第一級毒品海洛因，經本院
    於民國93年6月21日以93年度訴字第72號判決判處有期徒刑8
    月確定，並於94年4 月25日縮刑期滿執行完畢。竟仍不知悔
    改，於95年3月2日中午某時，在新竹縣關西鎮某地巧遇吳明
    喜（另經臺灣新竹地方法院檢察署為不起訴處分），因欠缺
    前往宜蘭之費用，遂商請吳明喜駕駛車牌號碼JL-1365號自
    用小客車搭載其前往向友人借款，吳明喜同意並搭載甲○○
    上路，一路途經新竹縣關西鎮、桃園縣龍潭鄉，甲○○均未
    借得所需款項，甲○○遂表示欲前往桃園縣中壢市向其拜把
    兄弟劉光銘借款，吳明喜即駕駛該車輛搭載甲○○前往桃園
    縣中壢市區，在桃園縣中壢市火車站附近更行搭載甲○○之
    另1名友人即真實姓名年籍不詳、綽號「阿瘦」之成年男子
    ，3人便一同前往劉光銘位於桃園縣中壢市○○里○○路330
    巷262弄28號附近之住處，甲○○及「阿瘦」下車，並囑託
    吳明喜在附近稍候，甲○○即與「阿瘦」前往劉光銘原本住
    處，發現劉光銘已搬遷，2人更行前往居住在附近即桃園縣
    中壢市○○里○○路330巷262弄28號之劉光銘之岳母丙○○
    住處，見無人在家及因先前一再借款遭拒，甲○○及「阿瘦
    」遂共同意圖為自己不法之所有，基於犯意聯絡，於同日下
    午2時許，持客觀上對於人之生命、身體安全造成威脅、足
    以作為兇器使用之大型剪刀1支（未扣案），破壞丙○○上
    揭住處後方之第1道鋁門紗門之紗網後，伸手進入鋁門內轉
    開門鎖打開鋁門後，再持上開大型剪刀破壞第2道木門之喇
    叭鎖後進入屋內，鐵門進入屋內（侵入住宅部分，未據告訴
    ），竊取金項鍊、手鍊、戒指等金飾、鑽戒1枚、身份證件
    、印章、鑽錶、玉山銀行及郵局金融卡、玉山銀行信用卡、
    桌上型電腦1臺（包含主機、液晶螢幕）、外套、茶葉等物
    ，得手後由甲○○將所竊物品置放在2個袋子內並攜往屋外
    ，由吳明喜搭載甲○○及「阿瘦」離去，嗣後甲○○將上開
    竊得之贓物經由真實姓名、年籍均不詳，綽號「阿瘦」之成
    年男子變賣至新竹縣竹東鎮某不詳姓名之人收受。
二、案經丙○○訴由新竹縣警察局新埔分局報告臺灣新竹地方法
    院檢察檢察官偵查起訴，由本院合議庭裁定由受命法官獨任
    改依協商程序而為判決。
三、證據及理由：
（一）被告甲○○於本院準備、協商程序中對於伊於95年3月2日
      中午某不詳時間，欲向證人劉光銘借錢，而搭乘由不知情
      之證人吳明喜所駕駛之車牌號碼JL－1365號自用小客車，
      及與另1 名友人即真實姓名年籍不詳、綽號「阿瘦」之成
      年男子等3 人，一同前往證人劉光銘位於桃園縣中壢市○
      ○路330巷262弄28號附近之住處，嗣抵達證人劉光銘上開
      住處時，伊囑託證人吳明喜在附近等候，而伊則與該名綽
      號「阿瘦」之成年男子下車前往尋找證人劉光銘，因發現
      證人劉光銘已搬遷，伊2 人便另行前往證人劉光銘之岳母
      即被害人丙○○位於桃園縣中壢市○○路330巷262弄28號
      之住處，亦未見有人在家，伊與綽號「阿瘦」之成年男子
      遂於同日下午2 時許，持客觀上對於人身安全造成威脅、
      足以作為兇器使用之大型剪刀，先破壞被害人丙○○上揭
      住處後方之第1 道鋁門，打開鋁門後再持上開大型剪刀破
      壞第2 道木門之喇叭鎖後進入屋內，而共同竊取被害人丙
      ○○住處內之金項鍊、手鍊、戒指等金飾、鑽戒1 枚、其
      配偶李正證之身分證件、全家之印章、鑽錶、玉山銀行及
      郵局金融卡、玉山銀行信用卡、桌上型電腦1 臺（包含主
      機、17吋液晶螢幕）、紅色外套、茶葉數罐及旅行袋等物
      ，得手後將上開所竊物品置放入2 個袋子而攜往屋外，並
      由證人吳明喜駕駛上開自用小客車搭載伊及綽號「阿瘦」
      之成年男子離去及遺留在被害人丙○○之住處廚房內之大
      型剪刀係伊所有等犯罪事實均坦承不諱（見本院卷第13、
      23頁）。
（二）證人吳明喜於警詢、偵查中之證述。其稱：他於95年3月2
      日中午12時許，受被告甲○○所託，便駕駛車牌號碼JL－
      1365號自用小客車搭載被告甲○○前往桃園縣中壢市找尋
      朋友，行經桃園縣中壢市火車站附近時，另有1 名綽號「
      阿瘦」之被告甲○○友人上車，被告甲○○對他說要去向
      證人劉光銘借錢，他便搭載被告甲○○及其綽號「阿瘦」
      之成年男子一同前往證人劉光銘之住處，於抵達證人劉光
      銘之住處附近時，被告甲○○及其綽號「阿瘦」之成年男
      子前往尋找證人劉光銘，他則下車燒稻草點燃取暖，期間
      並與2 位阿婆聊天，後來被告甲○○他們上車時，有看見
      被告甲○○手拿1 個大包包，當時他有問被告甲○○怎麼
      沒借到錢以及那包是什麼東西，但被告甲○○要他不要問
      那麼多，並於回程途中有幫他加了約500 元之油錢，故他
      對於被告甲○○及其綽號「阿瘦」之成年男子所犯上開竊
      盜犯行並不知情等語（見偵查卷第17、18、39至41、67至
      71 、100、101、104、105頁）。
（三）證人徐鳳平於警詢、偵查中之證述。其稱：他於95年3月2
      日當日在家睡覺沒有出門，也沒有與被告甲○○一同搭乘
      證人吳明喜所駕駛車牌號碼JL－1365號自用小客車前往被
      害人丙○○位於桃園縣中壢市○○路330巷262弄28號之住
      處內竊取財物，他並不清楚為何被告甲○○會說是他前往
      被害人丙○○之住處內竊取財物，但是他曾毆打過被告甲
      ○○，而與被告甲○○有過節等語（見偵查卷第14、40、
      、41、71、72、104頁）。
（四）證人劉光銘於偵查中之證述。其稱：他於95年3月2日當天
      並不在其位於其桃園縣中壢市○○路330巷262弄28號附近
      之住處，是因為鄰居跟他描述小偷所駕駛車輛型號及形容
      小偷之身高、長相，所以他研判是證人吳明喜及被告甲○
      ○，加上前3 天被告甲○○等人有到那裡去找過他，而他
      與被告甲○○、證人吳明喜很熟，所以馬上就知道，他也
      有拿被告甲○○相片給鄰居指認，鄰居也說就是被告甲○
      ○，且駕駛之車輛就停在距離他住處約15至30公尺之距離
      等語（見偵查卷39頁）。
（五）證人即被害人丙○○於警詢、偵查時及本院準備程序中之
      證述。其稱：她於95年3月2日上午10時出門找朋友，其配
      偶上班，所以家裡並沒有人，故她有將家中大門上鎖，而
      於同日下午3 時許，因有鄰居即證人黃瑞梅打電話告訴她
      說發現她位於桃園縣中壢市○○路330巷262弄28號之住處
      好像遭小偷，因為當時有3個人，其中1個在停車場把風，
      另2個則從她的住處門口走出，所以當她於同日下午4時許
      回家時，發現她住處後門之鋁門遭剪開、木門上之喇叭鎖
      被撬開，她就直接上到住處2 樓，發現住處2、3樓被翻得
      亂七八遭的，經她清點後發現失竊物品為金項鍊、手鍊、
      戒指等金飾、鑽戒1 枚、其配偶李正證之身分證件、全家
      之印章、鑽錶、玉山銀行及郵局金融卡、玉山銀行信用卡
      、桌上型電腦1 臺（包含主機、17吋液晶螢幕）、紅色外
      套、茶葉數罐及旅行袋等物，並在她家廚房內發現原不屬
      於他家所有之大型剪刀1 把，故她有向桃園縣警察局中壢
      分局大崙派出所報案，且證人黃瑞梅亦有將其所認得之該
      3 人特徵告知她女婿即證人劉光銘，所以證人劉光銘能確
      定其中2 名男子與證人吳明喜及被告甲○○之特徵一樣，
      且證人吳明喜當時正在燒稻草取暖等語（見偵查卷第6、7
      、38、51、114頁，本院卷第14頁）。
（六）證人黃瑞梅於警詢、偵查中之證述。其稱：她於95年3月2
      日下午2時至2時30分許，在其位於桃園縣中壢市○○路33
      0 巷262弄11號之住處門口，看到有1部淺藍色之轎車停在
      她住處斜對面之空地，開車的人即是證人吳明喜，證人吳
      明喜還跟她聊天說是載朋友要來找證人劉光銘，但她看證
      人吳明喜在那裡抽煙、燒報紙、走來走去及打電話等行徑
      ，覺得很可疑，後來於同日下午3時50分許，看到另2名男
      子從被害人丙○○位於桃園縣中壢市○○路330巷262弄28
      號之住處走出來，其中1 人就是被告甲○○，身穿著紅色
      外套，手中有用米黃色帶子裝著2 袋東西，而證人吳明喜
      則將車開到被害人丙○○之住處前將被告甲○○及另1 名
      男子接走，而她距離從被害人丙○○住處走出來之被告甲
      ○○及另1名男子約有5間房子之距離，所以她當時就告訴
      被害人丙○○，且被害人丙○○之女婿即證人劉光銘亦在
      那裡，她就告訴證人劉光銘該3 人之特徵，證人劉光銘就
      說好像是他小時候的朋友，且他朋友3 天前曾有到家中找
      過他，所以證人劉光銘便將該朋友之資料告訴她，她就把
      該資料告訴警察等語（見偵查卷第52至54、81、82、91、
      102、106頁）。
（七）桃園縣政府警察局中壢分局大崙分駐派出所95年3月2日受
      理各類案件紀錄表、桃園縣政府警察局中壢分局95年11月
      8 日中警分刑字第0957037769號函中所附之所屬各單位請
      求現場勘察支援申請單、勘察採證同意書暨證物清單等影
      本各1紙（見偵查卷第57、62、63、64頁）。
（八）本院96年4月11日電話紀錄表1紙（見本院卷第25頁）。
（九）綜上，本件被告甲○○犯行明確，應依法予以論科。
四、按附加於鐵門上之「掛鎖」，抑係鑲在鐵門上之鎖，如係前
    者，其鎖固屬安全設備；若係後者，該鎖即構成門之一部，
    加以毀壞，則應認係毀壞門扇，最高法院74年度臺上字第24
    3 號判決、85年度臺上字第5433號判決意旨可參。是核被告
    甲○○攜帶大型剪刀1 支，破壞告訴人丙○○上揭住處後方
    之第1 道鋁門紗門之紗網後，伸手進入鋁門內轉開門鎖打開
    鋁門後，再持上開大型剪刀破壞第2 道木門之喇叭鎖後進入
    屋內，竊取告訴人丙○○所有之上開財物，係犯刑法第321
    條第1項第2款、第3款之攜帶兇器毀壞門扇加重竊盜罪。次
    第：
（一）被告甲○○前因連續施用第一級毒品海洛因，經本院於93
      年6月21日以93年度訴字第72號判決判處有期徒刑8月確定
      ，並於94年4 月25日縮刑期滿執行完畢等情，有臺灣高等
      法院被告前案紀錄表、臺灣新竹地方法院檢察署刑案資料
      查註紀錄表各1 份在卷可稽，其前受有期徒刑執行完畢，
      於5 年以內故意再犯本件最重本刑為有期徒刑以上之罪，
      為累犯，應依刑法第47條第1項之規定加重其刑。
（二）另被告甲○○持以竊盜告訴人丙○○家中財物所用之大型
      剪刀1支，據現場查證之桃園縣警察局中壢分局偵查隊所
      提之證物清單所示，並無上開大型剪刀1支扣案，有桃園
      縣警察局中壢分局證物清單、勘察採證同意書各1紙附卷
      可佐，該支大型剪刀形體未明，復無積極證據證明尚存，
      爰不另為沒收之諭知，附此敘明。
五、本件經檢察官與被告甲○○於審判外達成協商之合意且被告
    甲○○已認罪，其合意內容為：
（一）被告甲○○所犯加重竊盜罪部分，願受科刑範圍為有期徒
      9月。
（二）經查，上開協商合意並無刑事訴訟法第455條之4第1項所
      列情形之一，檢察官聲請改依協商程序而為判決，本院爰
      不經言詞辯論，於協商合意範圍內為協商判決，合予敘明
      。
六、應適用之法條：刑事訴訟法第455條之4第2項、第455條之8
    、第455條之11第2項、第454條、第321條第1項第2款、第3
    款、第47條第1項。
七、協商判決除有刑事訴訟法第454條之4第1項第1款於本訊問程
    序終結前，被告撤銷協商合意或檢察官撤回協商聲請者；第
    2款被告協商之意思非出於自由意志者；第4款被告所犯之罪
    非第455條之2第1項所定得以協商判決者；第6款被告有其他
    較重之裁判上一罪之犯罪事實者；第7 款法院認應諭知免刑
    或免訴、不受理者情形之一，及違反同條第2 項「法院應於
    協商合意範圍內為判決；法院為協商判決所科之刑，以宣告
    緩刑或2 年以下有期徒刑、拘役或罰金為限」之規定者外，
    不得上訴。
八、如有上開可得上訴之情形，而不服本件判決，得自收受判決
    送達之日起10日內，向本院提出上訴書狀，上訴於第二審法
    院。
本案經檢察官林奕到庭執行職務
中    華    民    國    96    年     4    月    17    日
                  臺灣新竹地方法院刑事第四庭
                          法  官 劉兆菊
上正本證明與原本無異。
                          書記官 蕭汝芳
中    華    民    國    96    年     4    月    17    日
附錄犯罪科刑法條
中華民國刑法第321條
（加重竊盜罪）
犯竊盜罪而有左列情形之一者，處 6 月以上、 5 年以下有期徒
刑：
一  於夜間侵入住宅或有人居住之建築物、船艦或隱匿其內而犯
    之者。
二  毀越門扇、牆垣或其他安全設備而犯之者。
三  攜帶兇器而犯之者。
四  結夥三人以上而犯之者。
五  乘火災、水災或其他災害之際而犯之者。
六  在車站或埠頭而犯之者。
前項之未遂犯罰之。
